【裁判字號】    89,簡上,71
【裁判日期】    891215
【裁判案由】    誣告
【裁判全文】
臺灣臺北地方法院刑事判決                          八十九年度簡上字第七一號
    上  訴  人
    即  被  告  甲○○
右上訴人即被告因誣告案件，不服臺灣臺北地方法院臺北簡易庭八十九年北簡字第七
五五號，中華民國八十八年十二月二十八所為第一審簡易判決（聲請簡易判決處刑案
號：臺灣臺北地方法院檢察署八十八年度偵緝字第三二四號），提起上訴，本院管轄
第二審之合議庭判決如左：
    主  文
上訴駁回。
    事  實
一、甲○○於八十四年（聲請意旨誤載為八十七年）七月二十九日十三時三十分許，
    因向蕭偉國借用一紙面額新臺幣（下同）五百萬元之支票以供週轉，並交付一紙
    甲○○所有，法曼士有限公司為發票人，付款人第一商業銀行南門分行，面額十
    五萬元，帳號０六七二二一號、支票號碼ＫＡ0000000號支票予蕭國偉，
    充作利息，詎甲○○向蕭國偉所借支票不獲付款，甲○○為免損失擴大，竟明知
    前開十五萬元支票並未遺失，而係交付蕭偉國，仍於八十四年七月三十一日至第
    一商業銀行南門分行，以上開支票於八十四年七月二十九日遺失為由，辦理掛失
    止付，並填具遺失票據申報書、票據掛失止付通知書，向警方申告偵查侵占遺失
    物罪嫌，嗣因蕭國偉將該支票，背書轉讓其友人楊春霖，以抵償債務，經楊春霖
    提示不獲付款，乃被警方循線查獲前開事實，嗣甲○○於本院審理中自白前開犯
    行。
二、案經臺北市政府警察局大同分局移請臺灣地方法院檢察署檢察官偵查聲請以簡易
    判決處刑。
    理  由
一、右揭犯罪事實：（一）業據上訴人即被告甲○○於本院審理中，均自承不諱，有
    本院簡易第二審案件審判筆錄可憑；（二）上訴理由僅略稱原審量刑過重，請求
    輕判等語（見本院簡易第二審案件卷宗上訴狀，及審判筆錄）；（三）此外，復
    有臺北市票據交換所退票理由單、支票、掛失止付票據提示人資料查報表、票據
    掛失止付通知書、遺失票據申報書各一紙，附於偵查卷宗可查（均影本，見偵查
    卷宗第六頁至第十一頁）。被告自白與事實相符，應可採信。本件事證明確，被
    告前揭犯行至堪認定，應予依法論科。
二、核上訴人即被告所為係犯刑法第一百七十一條第一項之未指定犯人誣告罪，嗣甲
    ○○於本院審理中，對其所誣告之案件，已經自白，著依同法第一百七十二條減
    輕其刑。原審引用上開規定，及刑法第四十一條，罰金罰鍰提高標準條例第一條
    前段、第二條，判決上訴人處拘役二十日，如易科罰金以三百元折算一日，其認
    事用法，尚無違誤，本院審酌被告之素行、犯罪手段、動機等一切情狀，認為原
    審量刑亦屬妥適，上訴意旨猶執前開辯詞，提起上訴，指摘原判決不當，非有理
    由，應予駁回。
據上論斷，應依刑事訴訟法第四百五十五條之一第一項、第三項、第三百六十八條，
判決如主文。
本案經檢察官孫冀薇到庭執行職務
中      華      民      國    八十九    年     十二     月     十五     日
                                         臺灣臺北地方法院刑事第六庭
                                             審判長法  官  劉慧芬
                                                   法  官  吳秋宏
                                                   法  官  黃程暉
右正本證明與原本無異
本判決不得上訴
                                                   書記官  張華瓊
中      華      民      國    八十九    年     十二     月     二十二   日


司法院資訊處製作；財團法人民間司法改革基金會備份。
